【裁判字號】    99,易,2053
【裁判日期】    990727
【裁判案由】    傷害等
【裁判全文】
臺灣臺中地方法院刑事判決              99年度易字第2053號
公  訴  人  臺灣臺中地方法院檢察署檢察官
被      告  庚○○  35歲民.
上列被告因傷害等案件，經檢察官提起公訴（99年度偵字第1097
6號），本院判決如下：
    主    文
庚○○公然侮辱人，處拘役伍拾日，如易科罰金，以新臺幣壹仟
元折算壹日；又共同傷害人之身體，累犯，處有期徒刑肆月，如
易科罰金，以新臺幣壹仟元折算壹日；又對於公務員依法執行職
務時，當場侮辱，累犯，處拘役陸拾日，如易科罰金，以新臺幣
壹仟元折算壹日；又對於公務員依法執行職務時，施強暴，累犯
，處有期徒刑肆月，如易科罰金，以新臺幣壹仟元折算壹日。應
執行拘役壹佰日、有期徒刑陸月，如易科罰金，均以新臺幣壹仟
元折算壹日。
    犯罪事實
一、庚○○前因違反懲治盜匪條例案件，經本院以88年度訴字第
    1745號判處有期徒刑10年2月確定，於民國89年6月2日入監
    執行，於95年9月22日因縮短刑期假釋出監，甫於98年6月30
    日假釋期滿，未經撤銷，以有期徒刑執行完畢論。
二、庚○○、己○○（另行審結）與其他不詳姓名年籍之友人共
    計五、六人，於99年4月24日19時許，前往臺中縣大雅鄉○○村○○路540號黃橫山所經營之「老人茶卡拉OK」店內飲
    酒、唱歌，庚○○於當日19時30分許在飲用大量酒類後，突
    然欲向店內廚師陳莉萍點粥食用，經陳莉萍表示店內沒有提
    供粥品後，庚○○即心生不滿，先動手掀翻店內桌子，並對
    陳莉萍大聲咆哮，且一邊撥打行動電話一邊朝店門外走去，
    再隨手執持放置於店門外之中型垃圾桶即朝陳莉萍之臉上丟
    擲，陳莉萍之女兒丙○○見狀，立即趨前質問庚○○為何要
    毆打其母親陳莉萍，庚○○因遭質問，竟基於公然侮辱之犯
    意，在該屬於不特定人得以共見共聞之「老人茶卡拉OK店」
    內，公然對丙○○以「幹你娘」、「幹你老媽」、「你是哩
    管三小」等不堪入耳之言語辱罵後，仍心有未甘，遂與己○○另基於共同傷害人之身體之犯意聯絡，庚○○先衝上前抓
    住丙○○之頭髮往地上撞擊多次，己○○再以腳自後踹丙○○之背部，造成丙○○因而受有頭部挫傷、左肩挫擦傷7×7
    公分、左小腿瘀青3×3公分、右足踝擦傷1×1公分之傷害。
    之後，庚○○經旁人拉開後，丙○○即起身，旋即撥打電話
    報警處理（毀損部分，未據告訴）。
三、臺中縣警察局豐原分局大雅分駐所警員戊○○、丁○○於99
    年4月24日19時43分許，接獲勤務中心通報，立即趕往現場
    處理，警員戊○○、丁○○向丙○○瞭解事發經過後，即要
    求庚○○、己○○二人出示證件，惟庚○○、己○○二人均
    拒絕出示證件，且在現場到處走動並大聲咆哮「這是我們的
    事，你不要管」等語，庚○○復基於侮辱公務員之犯意，對
    於當時正依法執行職務之警員戊○○、丁○○，當場以「幹
    你娘雞巴」等不堪入耳之言語不斷辱罵，警員戊○○、丁○○因見現場人數眾多乃立即呼叫支援警力到場協助聯絡，警
    員甲○○、乙○○旋即趕至現場，庚○○對於依法執行職務
    之警員甲○○、乙○○等人，仍承接前開侮辱公務員之犯意
    ，當場以「幹你娘雞巴」等不堪入耳之言語接續辱罵。警員
    戊○○、乙○○乃趨前告知庚○○涉嫌侮辱公務員欲以現行
    犯身分帶回大雅分駐所偵辦，庚○○竟基於妨害公務之犯意
    ，突然以右手抓住當時負責蒐證之警員丁○○上衣領口並拉
    扯，造成警員丁○○上衣鈕釦斷裂，警員戊○○、乙○○立
    即上前欲逮捕庚○○，庚○○仍不願配合，而與警員戊○○
    、乙○○發生激烈拉扯，造成警員乙○○受有右手無名指1
    ×1公分及小指0.5×0.5公分抓傷之傷害（傷害部分，未據
    告訴），庚○○即以此方式，對於依法執行職務之警員，施
    強暴行為。在警員戊○○、乙○○、丁○○合力制伏逮捕庚○○過程中，己○○因見庚○○遭壓制在地，竟基於妨害公
    務之犯意，欲衝上前阻止警員逮捕庚○○，經警員甲○○上
    前制止，己○○仍激烈反抗，使盡全力不斷要衝上前去以阻
    止警員逮捕庚○○，警員甲○○乃將己○○壓制在地並予逮
    捕，己○○仍不服取締並激烈反抗，以致警員甲○○因而受
    有右手肘挫擦傷1×0.2公分、右膝擦傷1×1公分、併局部瘀
    腫3×3公分之傷害（傷害部分，未據告訴）。嗣經支援警力
    趕抵現場，始將庚○○、己○○以涉嫌妨害公務、侮辱公務
    員等罪嫌之現行犯身分逮捕，帶回大雅分駐所偵辦。
四、案經丙○○訴由臺中縣警察局豐原分局報告臺灣臺中地方法
    院檢察署檢察官偵查起訴。
    理    由
一、按被告以外之人於偵查中向檢察官所為之陳述，除顯有不可
    信之情況者外，得為證據，刑事訴訟法第159條之2第2項定
    有明文。查：證人即告訴人丙○○、證人即現場處理戊○○
    於偵查中經具結後所為之證述內容，係針對渠等現場所經歷
    之事情而為陳述，並無顯不可信之情況，自堪作為本案之證
    據使用。又按被告以外之人於審判外之陳述，雖不符前4條
    之規定，而經當事人於審判程序同意作為證據，法院審酌該
    言詞陳述或書面陳述作成時之情況，認為適當者，亦得為證
    據，刑事訴訟法第159條之5第1項定有明文。查：目擊證人
    黃橫山、林研於警詢中之陳述內容，雖係被告以外之人於審
    判外之陳述，然因被告庚○○於審判程序對於該項證據方法
    無意見，且經本院審酌渠等於警詢中所為之言詞陳述，純粹
    係就當時所見聞之事情而為陳述，核與警員現場蒐證錄影之
    情形及被告庚○○、同案被告己○○之供述情節均屬相符，
    認其作成時之情況亦屬適當，應得為本案之證據使用，合先
    敘明。
二、訊據被告庚○○對於前揭時地，公然以三字經等不堪入耳之
    言語辱罵告訴人丙○○，並與同案被告己○○共同出手傷害
    告訴人丙○○，及對於依法執行職務之警員當場以三字經之
    不堪入耳言語辱罵，進而對於依法執行職務之警員當場施以
    強暴以阻礙警員執行逮捕現行犯之職務等情，業經坦認屬實
    ，核與證人即告訴人丙○○於警詢及偵查中之證述內容、證
    人即現場處理警員戊○○於偵查中之證述內容、目擊證人黃
    橫山、林研於警詢中之證述內容、同案被告己○○於警詢及
    偵查中之供述內容均屬相符，並有警員丁○○、乙○○、甲○○遭襲擊造成衣物毀損及受傷照片6張、案發現場蒐證錄
    影翻拍畫面4張、警員甲○○、乙○○提出之大雅澄清醫院
    診斷證明書各1份、告訴人丙○○提出之大雅澄清醫院診斷
    證明書及清泉醫院診斷證明書各1份等在卷可稽，被告庚○○自白供述與現有事證相符，應堪置信。本件事證已臻明確
    ，被告庚○○前開犯行，洵堪認定。
三、核被告庚○○所為，係犯刑法第309條第1項之公然侮辱罪、
    第277條第1項之傷害罪、第140條第1項之侮辱公務員罪、第
    135條第1項之妨害公務罪。被告庚○○與同案被告己○○就
    前開傷害犯行間，顯有共同之犯意聯絡及行為分擔，為共同
    正犯。按刑法第140條第1項之侮辱公務員罪所處罰者，乃妨
    害國家公務之執行，其被害法益為國家法益，雖有數名執行
    公務之公務員遭當場侮辱，仍為單純一罪。查：本件被告庚○○接續對於依法執行職務之警員戊○○、丁○○二人及警
    員甲○○、乙○○二人當場施以侮辱，自屬單純一罪，附此
    敘明。被告庚○○所犯公然侮辱、傷害、侮辱公務員、妨害
    公務等四罪間，其犯意各別，行為互殊，法益亦異，應予分
    論併罰。查：被告庚○○前因違反懲治盜匪條例案件，經本
    院以88年度訴字第1745號判處有期徒刑10年2月確定，於89
    年6月2日入監執行，於95年9月22日因縮短刑期假釋出監，
    甫於98年6月30日假釋期滿，未經撤銷，以有期徒刑執行完
    畢論等情，此有臺灣高等法院被告前案紀錄表在卷為憑，被
    告前受有期徒刑之執行完畢後，五年以內故意再犯有期徒刑
    以上之傷害、侮辱公務員、妨害公務等罪，均為累犯，應依
    刑法第47條第1項之規定，就前開三罪分別加重其刑。爰審
    酌被告庚○○酒後藉故滋事，因欲點用卡拉OK店內未提供之
    粥品未如願，而無端遷怒於店內廚師陳莉萍，告訴人丙○○
    不堪其母即陳莉萍遭辱，挺身而出護母，卻遭被告庚○○以
    不堪入耳之三字經當場辱罵，進而抓住告訴人丙○○之頭髮
    朝地上撞擊造成訴人丙○○受傷之結果，被告庚○○不思檢
    討個人之不當言行，及對於告訴人丙○○造成之傷害，猶對
    於據報到場處理之警員以三字經之不堪言語辱罵，甚至不願
    配合警員取締而以施強暴之手段，妨害警員依法執行逮捕現
    行犯之職務，其行誠屬可議，惟因被告庚○○於犯罪後，業
    經坦承全部犯行，犯後態度尚佳，並表明有與告訴人丙○○
    和解之意願，然因雙方於偵查中私下約妥洽談和解事宜，被
    告庚○○卻藉故不到，未依約出席，事後亦未主動聯繫告訴
    人丙○○，告訴人丙○○認被告庚○○並無和解誠意，以致
    不願再予被告庚○○洽談和解，可見被告庚○○迄今仍未展
    現誠意，以尋求告訴人丙○○之諒解等一切情狀，分別量處
    如主文所示之刑，並合併定其應執行之刑及諭知易科罰金之
    折算標準，以示懲儆。
據上論斷，應依刑事訴訟法第299條第1項前段，刑法第28條、第
135條第1項、第140條第1項、第277條第1項、第309條第1項、第
55條、第47條第1項、第51條第5款、第6款、第41條第1項前段，
刑法施行法第1條之1，判決如主文。
中    華    民    國    99    年    7     月    27    日
                  刑事第十六庭  法  官  巫淑芳
以上正本證明與原本無異。
如不服本判決應於收受判決後10日內向本院提出上訴書狀，並應
敘述具體理由；其未敘述上訴理由者，應於上訴期間屆滿後20日
內向本院補提理由書（均須按他造當事人之人數附繕本）「切勿
逕送上級法院」。
                                書記官  巫偉凱
中    華    民    國    99    年    7     月    27    日
附錄論罪科刑法條：
中華民國刑法第135條第1項：
對於公務員依法執行職務時，施強暴脅迫者，處3年以下有期徒
刑、拘役或3百元以下罰金。
中華民國刑法第140條第1項：
於公務員依法執行職務時，當場侮辱，或對於其依法執行之職務
公然侮辱者，處6月以下有期徒刑、拘役或1百元以下罰金。
中華民國刑法第277條第1項：
傷害人之身體或健康者，處3年以下有期徒刑、拘役或1千元以下
罰金。
中華民國刑法第309條第1項：
公然侮辱人者，處拘役或3百元以下罰金。

司法院資訊處製作；財團法人民間司法改革基金會備份。
